【裁判字號】    98,審易,692
【裁判日期】    981214
【裁判案由】    竊盜
【裁判全文】
臺灣新竹地方法院刑事宣示判決筆錄     98年度審易字第692號
公  訴  人  臺灣新竹地方法院檢察署檢察官
被      告  乙○○
指定辯護人  本院公設辯護人甲○○
上列被告因竊盜案件，檢察官提起公訴（98年度偵字第8264號）
後，聲請改依協商程序而為判決，本院於中華民國98年12月14日
下午4時，在本院刑事第十一法庭宣示判決，出席職員如下：
                審判長法  官  劉兆菊
                      書記官  林兆嘉
                      通  譯  楊德光
法官起立朗讀判決主文、犯罪事實要旨、處罰條文，及告以上訴
限制、期間並提出上訴狀之法院，且諭知記載其內容：
一、主  文：
    乙○○犯竊盜罪，累犯，處有期徒刑肆月；扣案之機車鑰匙
    貳支，均沒收之。又犯攜帶兇器竊盜罪，累犯，處有期徒刑
    捌月，扣案之電表壹臺、小鋸子壹支、美工刀壹支、六角扳
    手柒支、螺絲起子拾肆支，均沒收之。應執行有期徒刑拾壹
    月，扣案之機車鑰匙貳支、電表壹臺、小鋸子壹支、美工刀
    壹支、六角扳手柒支、螺絲起子拾肆支，均沒收之。
二、犯罪事實要旨：
（一）乙○○前於民國94年間，因竊盜案件，經本院於94年5 月
      31日以94年度易字第325號判決判處有期徒刑1年確定；又
      於同年間，因詐欺案件，經本院於94年12月9 日以94年度
      竹簡字第1085號判決判處有期徒刑4月確定；上揭2案嗣經
      本院於95年4月20日以95年度聲字第431號裁定定應執行有
      期徒刑1年2月確定，甫於95年11月30日縮刑期滿執行完畢
      。
（二）詎乙○○仍不知悔改，竟基於意圖為自己不法所有之竊盜
      犯意，於98年10月28日晚間8 時許，在新竹市○區○道路
      三段111號前，以自備機車鑰匙2支發動機車電門之方式，
      竊取王全賢所使用而停放在上址之車牌號碼HJC- 800號重
      型機車（車主為王淑貞），得手後駛離現場。乙○○另基
      於意圖為自己不法所有之竊盜犯意，於98年10月30日上午
      9 時許，騎乘上揭竊得之重型機車前往新竹市香山區港南
      里港南運河濱海風景區內，以手持客觀上足以傷害人之生
      命、身體，可供為兇器使用之小鋸子及美工刀各1 支、六
      角扳手7 支、螺絲起子14支等行竊工具，剪斷新竹市政府
      所有、而由新竹市政府觀光處設施課課員丙○○所管領之
      照明設備電纜線30公尺後竊取之，嗣於當日上午11時30分
      許，為路人楊錫烽當場發現而報警查獲，並扣得乙○○所
      有之機車鑰匙2 支、電錶1臺、小鋸子及美工刀各1支、六
      角扳手7支、螺絲起子14支及刷子1支等物，始查悉上情（
      另車牌號碼HJC- 800號重型機車及電纜線30公尺，業已分
      別發還王全賢、丙○○領回）。
二、案經王全賢、丙○○訴由新竹市警察局第三分局報告臺灣新
    竹地方法院檢察署檢察官偵查起訴後，經檢察官聲請認罪協
    商判決。
三、處罰條文：
    刑法第320條第1項、第321條第1項第3款、第47條第1項、第
    51條第5款、第38條第1項第2款，刑法施行法第1條之1第1項
    、第2項前段。
四、沒收：扣案之機車鑰匙2 支及電錶1臺、小鋸子及美工刀各1
    支、六角扳手7 支、螺絲起子14支等物（保管字號：98年度
    保管字第1602號，扣押物品清單見本院卷第16頁），均係被
    告乙○○所有且分別供其竊取車牌號碼HJC- 800號重型機車
    及照明設備電纜線30公尺所用之物，業經被告乙○○供呈在
    卷（見本院卷第27頁），均應依刑法第38條第1項第2款之規
    定，宣告沒收之。至同時地所扣得之刷子1 支，雖為被告乙
    ○○所有，然被告乙○○堅決否認係供本案竊盜犯行所用之
    物（見本院卷第33頁），本院依卷內相關事證尚無從確信該
    刷子1 支為被告乙○○本件竊盜犯行所用之物，爰不另為沒
    收之宣告，附此敘明。
五、協商判決除有刑事訴訟法第455條之4第1項第1款於本訊問程
    序終結前，被告撤銷協商合意或檢察官撤回協商聲請者；第
    2款被告協商之意思非出於自由意志者；第4款被告所犯之罪
    非第455條之2第1項所定得以協商判決者；第6款被告有其他
    較重之裁判上一罪之犯罪事實者；第7 款法院認應諭知免刑
    或免訴、不受理者情形之一，及違反同條第2 項「法院應於
    協商合意範圍內為判決；法院為協商判決所科之刑，以宣告
    緩刑或2 年以下有期徒刑、拘役或罰金為限」之規定者外，
    檢察官與被告均不得上訴。
六、如有前項得上訴之情形，得自收受宣示判決筆錄送達之日起
    10日內，向本院提出上訴書狀，上訴於第二審法院。
本案經檢察官洪期榮到庭執行職務。
中    華    民    國    98    年    12    月    14    日
                  刑事第九庭    書  記  官  林兆嘉
                                審判長法官  劉兆菊
以上筆錄正本係照原本作成。
中    華    民    國    98    年    12    月    14    日
                                書  記  官  林兆嘉
附錄本案論罪科刑法條全文：
中華民國刑法第320條
意圖為自己或第三人不法之所有，而竊取他人之動產者，為竊盜
罪，處5年以下有期徒刑、拘役或5百元以下罰金。
意圖為自己或第三人不法之利益，而竊佔他人之不動產者，依前
項之規定處斷。
前二項之未遂犯罰之。
中華民國刑法第321條
犯竊盜罪而有左列情形之一者，處6月以上、5年以下有期徒刑：
一、於夜間侵入住宅或有人居住之建築物、船艦或隱匿其內而犯
    之者。
二、毀越門扇、牆垣或其他安全設備而犯之者。
三、攜帶兇器而犯之者。
四、結夥三人以上而犯之者。
五、乘火災、水災或其他災害之際而犯之者。
六、在車站或埠頭而犯之者。
前項之未遂犯罰之。


司法院資訊處製作；財團法人民間司法改革基金會備份。
